【裁判字號】    97,訴,2809
【裁判日期】    971229
【裁判案由】    毒品危害防制條例
【裁判全文】
臺灣板橋地方法院刑事判決              97年度訴字第2809號
公  訴  人  臺灣板橋地方法院檢察署檢察官
被      告  甲○○
上列被告因違反毒品危害防制條例案件，經檢察官提起公訴（97
年度毒偵字第2639號），本院於準備程序進行中，被告就被訴之
事實為有罪之陳述，經告知被告簡式審判程序之旨，並聽取當事
人之意見後，嗣經本院合議庭裁定進行簡式審判程序，判決如下
：
    主  文
甲○○施用第一級毒品，處有期徒刑柒月；又施用第二級毒品，
處有期徒刑月；應執行有期徒刑捌月。
    事  實
一、甲○○前因施用第一級毒品案件，經依臺灣基隆地方法院96
    年度毒聲字第42號裁定送觀察、勒戒後，認無繼續施用毒品
    之傾向，於民國（下同）96年3 月22日出所，並由臺灣基隆
    地方法院檢察署於96年3 月20日，以96年度毒偵字第313 號
    為不起訴處分，詎甲○○仍不知悔改，亦未戒除毒癮，復基
    於施用第一級毒品海洛因之犯意，於96年9 月8 日（起訴書
    略載為96年9 月9 日17時為警採尿前回溯26小時內之某時）
    ，在臺北縣板橋市縣○○道○段254 號4 樓住處內，將第一
    級毒品海洛因摻入開水後，再以注射針筒注射手臂之方式，
    施用第一級毒品海洛因1 次（起訴書誤為以將海洛因置入香
    菸吸食之方式，施用第一級毒品海洛因1 次）。復另行基於
    施用第二級毒品甲基非他命之犯意，於96年9 月9 日17時為
    警採尿時回溯96小時內某時，在不詳處所，以不詳方式，施
    用第二級毒品甲基安非他命1 次。嗣於96年9 月9 日下午3
    時30分許，經警在臺北縣瑞芳鎮○○路與東和路口查獲。嗣
    經警採集甲○○尿液送驗後，呈鴉片類及甲基安非他命類陽
    性反應，始查悉上情。
二、案經臺北縣政府警察局瑞芳分局報告臺灣基隆地方法院檢察
    署檢察官呈請臺灣高等法院檢察署檢察長令轉臺灣板橋地方
    法院檢察署檢察官偵查起訴。
    理  由
一、按除被告所犯為死刑、無期徒刑、最輕本刑為三年以上有期
    徒刑之罪或高等法院管轄第一審案件者外，於第一次審判期
    日前之準備程序進行中，被告先就被訴事實為有罪之陳述時
    ，審判長得告知被告簡式審判程序之旨，並聽取當事人、代
    理人、辯護人及輔佐人之意見後，裁定進行簡式審判程序，
    刑事訴訟法第273 條之1 第1 項定有明文。經核本件被告甲
    ○○所犯係死刑、無期徒刑、最輕本刑為三年以上有期徒刑
    以外之罪，其於準備程序中就被訴事實為有罪之陳述，經法
    官告知簡式審判程序之旨，並聽取公訴人及被告之意見後，
    本院合議庭認宜進行簡式審判程序，爰依上揭規定合議裁定
    由受命法官獨任進行簡式審判程序，合先敘明。
二、上揭事實，業據被告甲○○於警詢、本院準備程序及審理時
    供承不諱，且被告為警查獲時所採集之尿液，經送請檢驗之
    結果，呈鴉片類及安非他命類陽性反應，有臺灣檢驗科技股
    份有限公司出具之濫用藥物尿液檢驗報告乙份附卷可稽（見
    臺灣基隆地方法院檢察署97年度毒偵字第314 號偵查卷第8
    頁）。再上開送驗之尿液檢體，確係被告為警查獲之當日所
    排放，亦經證人即查獲之警員李安千於偵查中證述屬實（見
    臺灣板橋地方法院檢察署97年度毒偵字第2639號偵查卷第20
    頁）。又經本院於97年8 月21日準備程序後採集被告之尿液
    檢體，連同上開被告為警查獲時所採集之尿液檢體，送請法
    務部調查局鑑定，上開2 瓶尿液檢體之人類遺傳因子粒線體
    DNA （MtDNA） 序列結果，二者檢出之序列相符，有該局97
    年11月7 日調科肆字第09700453590 號鑑定書在卷可參。是
    堪認被告自白施用第一級毒品海洛因及第二級毒品安非他命
    應與事實相符，堪予採信。又被告前因施用毒品案件，經依
    臺灣基隆地方法院96年度毒聲字第42號裁定送觀察、勒戒後
    ，認無繼續施用毒品之傾向，於96年3 月22日出所，並由臺
    灣基隆地方法院檢察署於96年3 月20日，以96年度毒偵字第
    313 號為不起訴處分等情，有臺灣高等法院被告前案紀錄表
    附卷可按。是本件罪證明確，其犯行堪予認定，應予依法論
    科。
三、查海洛因與安非他命依其成癮性、濫用性及對社會危害性之
    程度，已分別為毒品危害防制條例第2 條第2 項第1 款、第
    2 款所規定之第一級、第二級毒品。核被告甲○○所為，係
    犯毒品危害防制條例第10條第1 項、第2 項之施用第一級毒
    品及第二級毒品之罪。又被告持有海洛因、安非他命之低度
    行為，應分別為其施用海洛因、安非他命之高度行為所吸收
    ，不另論罪。再被告所犯上開2 罪間，犯意各別，構成要件
    互異，應予分論併罰。爰審酌被告前已因施用毒品經觀察、
    勒戒後而獲不起訴處分之寬典，猶應知所惕勵，對於施用毒
    品之違法性及可罰性，應有明確而強烈之認識，詎猶不知悛
    悔，復行施用海洛因及安非他命，戕害自己之身心健康，兼
    衡其智識程度、犯罪動機、目的及犯罪後自承施用毒品犯行
    ，犯後態度良好等一切情狀，分別量處如主文所示之刑，並
    依法定其應執行之刑，以資懲儆。
據上論斷，應依刑事訴訟法第273 條之1 第1 項、第299 條第1
項前段，毒品危害防制條例第10條第1 項、第2 項，刑法第11條
前段、第47條第1項、第51條第5款，判決如主文。
本案經檢察官藍海凝到庭執行職務
中    華    民    國    97    年    12    月    29    日
                    刑事第五庭  法  官  潘  長  生
以上正本證明與原本無異。
如不服本判決應於送達後10日內向本院提出上訴書狀，並應敘述
具體理由；其未敘述上訴理由者，應於上訴期間屆滿後20日內向
本院補提理由書（均須按他造當事人之人數附繕本）「切勿逕送
上級法院」。
                                書記官  張  玉  如
中    華    民    國    97    年    12    月    29    日
附錄本案論罪科刑法條全文：
毒品危害防制條例第10條
施用第一級毒品者，處六月以上五年以下有期徒刑。
施用第二級毒品者，處三年以下有期徒刑。


司法院資訊處製作；財團法人民間司法改革基金會備份。
